臺灣高等法院花蓮分院民事裁定　　　　　　96年度抗字第52號
抗　告　人　乙○○
相　對　人　甲○○
抗告人因與相對人間拍賣抵押物事件，對於臺灣花蓮地方法院中
華民國96年9月13日96年度執更字第2號所為裁定，提起抗告，本
院裁定如下：
    主  文
原裁定廢棄。
抗告程序費用由相對人負擔。
    理  由
一、按民事強制執行須依執行名義為之。強制執行程序開始後，
    除法律另有規定外，不停止執行，強制執行法第4條第1項、
    第18條第1項定有明文。次按執行名義無確定判決同一之效
    力者，於執行名義成立前，如有債權不成立或消滅或妨礙債
    權人請求之事由發生，債務人亦得於強制執行程序終結前提
    起異議之訴，強制執行法第14條第2項定有明文。蓋該項之
    修正意旨，在於無實體上確定力之執行名義，如准許拍賣抵
    押物、准許本票強制執行等可為終局執行名義之裁定，因未
    經實體上權利存否之審查，債務人實無抗辯之機會，乃就此
    項執行名義成立前，所存實體上權利義務存否之爭執，許由
    債務人提起異議之訴，以謀救濟。
二、經查，抗告人聲請對相對人財產強制執行，所執之臺灣花蓮
    地方法院95年度拍字第87號民事裁定，業經合法送達予相對
    人，且相對人未於法定期間內提出抗告，此有該拍賣抵押物
    裁定暨確定證明書附於原審95年執字第5646號卷可憑。抗告
    人所執之執行名義既屬合法有效，在未經相對人提起債務人
    異議之訴，確認該債權不存在而獲勝訴判決確定前，應認該
    執行名義之執行力有效存在。再者，本件抗告人已依強制執
    行法第6條第5款規定，提出債權及抵押權證明文件及裁定正
    本，雖所提債權證明文件即匯款電腦資料上記載收款人為林
    軒如，並非相對人，然債權人受債務人或債務人委託之人指
    示，將借款交予第三人之情形，所在多有，並不因而影響債
    權債務關係之存在。本件相對人既未對前揭執行名義之裁定
    提出抗告，復未於強制執行程序中聲明異議，或於抗告人不
    同意其否認抵押債務抗辯之後，另提起債務人異議之訴，併
    聲請停止執行而獲裁定前，執行法院因不得就執行債權人請
    求當否為判斷，應即依債權人之聲請續為執行，乃為當然。
    原審法院以相對人否認前揭抵押債務，抗告人僅提出其與訴
    外人林軒如之匯款證明，而未審酌原執行名義已合法生效，
    債務人欲加否認，應另循異議之訴救濟等之相關規定，而駁
    回抗告人執行之聲請，容有違誤。本件抗告人提起抗告，為
    有理由，應由本院將原裁定廢棄，由原審法院為適當之處理
    。
據上論結，本件抗告為有理由，依強制執行法第30條之1、民事
訴訟法第492條第1項、第95條、第78條，裁定如主文。
中　　華　　民　　國　　96　　年　　10　　月　　12　　日
                  審判長法  官    謝志揚
                        法　官    賴淳良
                        法　官    劉雪惠
正本係照原本作成。
如不服本裁定，應於收受送達後10日內向本院提出抗告狀，並應
繳納抗告費新台幣1,000元。
                        書記官    李德霞
中　　華　　民　　國　　96　　年　　10　　月　　12　　日
